臺灣桃園地方法院刑事判決　　　　　　　94年度易字第1380號
公　訴　人　台灣桃園地方法院檢察署檢察官
被　　　告　甲○○
　　　　　　　　　　　三號
上列被告因毒品危害防制條例案件，經檢察官提起公訴（94年度
毒偵字第4217號），被告於本院準備程序進行中，就被訴事實為
有罪之陳述，經本院告知簡式審判程序意旨，並聽取公訴人及被
告之意見後，本院合議庭裁定由受命法官獨任依簡式審判程序審
理，並判決如下：
    主  文
甲○○連續施用第二級毒品，累犯，處有期徒刑捌月。扣案之安
非他命貳包（含只塑膠袋，驗餘毛重拾點陸零公克）、壹
包（含只塑膠袋，驗餘毛重貳點陸壹陸公克），均沒收銷燬之
；玻璃球吸食器壹組沒收。
    事  實
一、甲○○前於民國八十七年間因施用第二級毒品案件，經觀察
    、勒戒後，認無繼續施用毒品之傾向，由臺灣桃園地方法院
    檢察署檢察官於八十七年七月七日以八十七年度偵字第四三
    四三號為不起訴處分確定；嗣於八十九年間，又因施用第二
    級毒品案件，經本院以八十九年毒聲字第四一０九號裁定送
    觀察、勒戒後，認有繼續施用毒品傾向，由台灣桃園地方法
    院檢察署檢察官聲請本院裁定令入戒治處所施以強制戒治獲
    准，並依法聲請簡易判決處刑，本院於八十九年十月一日以
    八十九年桃簡字第一一０五號判決判處有期徒刑六月確定，
    期間甲○○因戒治成效經評定為合格，無繼續戒治之必要，
    而經本院裁定停止戒治，所餘戒治期間交付保護管束，期滿
    未經撤銷。惟於前開保護管束期滿後之九十年間，再度因施
    用第二級毒品案件，經本院以九十年毒聲字第三一六０號裁
    定令入戒治處所施以強制戒治後，於同年七月二十四日進入
    戒治處所施以強制戒治，另由台灣桃園地方法院檢察署檢察
    官就此施用第二級毒品犯行部分提起公訴，經本院於九十一
    年二月十六日以九十年易字第二三九六號判決判處有期徒刑
    四月確定，而後甲○○因戒治成效經評定為合格而無繼續戒
    治之必要，再經本院裁定自九十一年四月十九日停止戒治，
    所餘期間併付保護管束，至九十一年七月二十三日期滿未經
    撤銷。而甲○○前開所受有期徒刑六月、四月之宣告，則分
    別於九十一年十月十九日、九十二年五月八日執行完畢出監
    。猶不知悛悔、戒除毒癮，於前開強制戒治執行完畢釋放後
    五年內，復基於施用第二級毒品安非他命之概括犯意，自九
    十四年五月初某日起至九十四年七月十四日晚間某時止，以
    將第二級毒品安非他命放置在玻璃球吸食器內燒烤，使之產
    生煙霧後吸食之方式，在桃園縣大溪鎮○○路二一一巷二十
    二弄二十三號住處內，平均二至三天施用一次，而連續多次
    施用第二級毒品安非他命。嗣為警於九十四年七月十五日凌
    晨一時四十分許，在桃園縣大溪鎮○○○街三十四巷巷口查
    獲，並自甲○○身上起出其所有、供施用之第二級毒品安非
    他命二包（實秤毛重十三點三六０公克，含三只塑膠袋），
    以及其所有，然非供施用毒品所用之電子磅秤一個；復帶同
    警方前往臧孟帆位於桃園縣大溪鎮○○○街三十四巷三號七
    樓住處，起獲甲○○所有、供施用第二級毒品所用之玻璃球
    吸食器一組及第二級毒品安非他命一包（實秤毛重二點六一
    六公克，含三只塑膠袋）。
二、案經桃園縣政府警察局大溪分局報請臺灣桃園地方法院檢察
    署檢察官偵查後起訴。
    理  由
一、程序部分：本件被告甲○○所犯係死刑、無期徒刑或最輕本
    刑為三年以上有期徒刑以外之罪，亦非專屬台灣高等法院管
    轄第一審之案件，其於準備程序中就被訴事實為有罪之陳述
    ，經本院告知簡式審判程序之旨，並聽取當事人意見後，經
    本院合議庭依刑事訴訟法第二百七十三條之一第一項規定裁
　　定由受命法官獨任進行簡式審判程序，合先敘明。
二、被告甲○○對於上揭施用第二級毒品安非他命之事實，業已
    於本院審理時坦承不諱，且其於九十四年七月十五日為警查
    獲後之當日凌晨三時二十分許，經警採集尿液檢體送請台灣
    尖端先進生技醫藥股份有限公司（下簡稱：台灣尖端先進生
    技醫藥公司）以酵素免疫分析法初步檢驗，再佐以氣相層析
    質譜儀分析法確認檢驗，檢驗結果確呈安非他命及甲基安非
    他命陽性反應，此有桃園縣政府警察局大溪分局毒品案件被
    採尿液姓名編號對照表、台灣尖端先進生技醫藥公司出具之
    濫用藥物檢驗報告各一紙附卷可稽（見臺灣桃園地方法院檢
    察署九十四年毒偵字第四二一七號卷第三十七頁、第五十五
    頁）。再者，警方查獲被告時自其身上以及前往訴外人臧孟
    帆位於桃園縣大溪鎮○○○街三十四巷三號七樓住處所起出
    之白色或無色透明結晶或結晶性粉末，經分別送請鑑定，鑑
    驗結果均檢出第二級毒品甲基安非他命成分，實秤毛重分別
    為十三點三六０公克（含三只塑膠袋）、二點六一六公克（
    含三只塑膠袋），亦有行政院衛生署管制藥品管理局檢驗成
    績書二紙在卷足佐（見本院卷），此外，並有被告所有、供
    施用毒品安非他命所用之玻璃球吸食器一組可佐，足徵被告
    前開所為任意性自白，核與事實相符，堪予採信。復查被告
  　曾於八十九年間，因施用第二級毒品案件，經本院裁定送觀
    察、勒戒後，認有繼續施用毒品之傾向，再裁定令入戒治處
    所施以強制戒治，期間因戒治成效經評定為合格而經裁定停
    止戒治，所餘戒治期間交付保護管束，期滿未經撤銷；後又
    於前開保護管束期滿後之九十年間，再度因施用第二級毒品
    案件，經本院裁定令入戒治處所施以強制戒治，因戒治成效
    經評定為合格而無繼續戒治之必要，於九十一年四月十九日
    停止戒治出所，所餘期間併付保護管束，至九十一年七月二
    十三日期滿未經撤銷等情，亦有臺灣高等法院被告前案紀錄
    表一份附卷可按，被告於前開強制戒治執行完畢釋放後五年
    內，再犯本件毒品危害防制條例第十條第二項之罪，已經證
    明，應依法論科。
三、核被告甲○○所為，係犯毒品危害防治條例第十條第二項之
    罪。被告施用前、後所為持有第二級毒品安非他命行為以及
    其持有本件扣案之第二級毒品安非他命等低度行為，應為其
    施用之高度行為所吸收，不另論罪；又被告多次施用第二級
    毒品之犯行，時間緊接，方法相同，觸犯構成要件相同之罪
    名，顯係基於概括犯意為之，為連續犯，依刑法第五十六條
    之規定，以一罪論，並加重其刑。至檢察官雖僅就被告於九
    十四年六某日起至七月十四日之施用第二級毒品安非他命犯
    行提起公訴，惟被告如犯罪事實所述其餘施用第二級毒品犯
    行，與前開已起訴且經論罪之部分，具有連續犯之裁判上一
    罪關係，應為起訴效力所及，本院自應併予審理。另被告前
    曾有如事實欄所述前案執行完畢紀錄，此有臺灣高等法院被
    告前案紀錄表在卷可按，其於五年內再犯本件有期徒刑以上
    之罪，為累犯，應依法遞加重其刑。爰審酌被告前已因相同
    犯行經二次觀察、勒戒及強制戒治等保安處分，並曾獲不起
    訴處分之寬典，猶未能使其知所省惕，根絕施用毒品惡習，
    復為本件施用第二級毒品之罪，足徵其沾染毒品甚深，施用
    期間非短，次數亦多，惟念其本件所犯屬自戕行為，暨其動
    機、目的、手段、品行、生活狀況、犯後態度坦承犯行，態
    度尚佳等一切情狀，量處如主文所示之刑，以資懲儆。
四、至警方於被告身上起出之第二級毒品安非他命二包（含三只
    塑膠袋，實秤毛重十三點三六０公克），及自訴外人臧孟帆
    位於桃園縣大溪鎮○○○街三十四巷三號七樓處內起獲之安
    非他命一包（含三只塑膠袋，實秤毛重二點六一六公克），
    均檢出第二級毒品甲基安非他命成分，此有行政院衛生署管
    制藥品管理局管檢字第０九四０００八七五九號、第000
    0000000號檢驗成績書各一份在卷可稽，均係屬查獲
    之毒品，且被告均自承為其所有而供其施用第二級毒品之用
    ，是應依毒品危害防制條例第十八條第一項前段規定沒收銷
    燬之，至於鑑驗用罄之安非他命，已不復存在，爰不諭知沒
    收銷燬。另自臧孟帆上開住處起獲之玻璃球吸食器一組，雖
    未於本件被告施用第二級毒品案件中扣案，然係屬被告甲○
    ○所有、供其施用第二級毒品所用之物，且被告前曾持以裝
    載第二級毒品安非他命燃燒後吸食，現已施用淨盡而無第二
    級毒品殘留等情，業據被告供明在卷（見本院九十四年十一
    月二十三日審理筆錄），並經本院當庭勘驗屬實，爰依刑法
    第三十八條第一項第二款之規定，予以宣告沒收。而扣案之
    電子磅秤一個，非屬違禁物，且依其物之性質尚有其他用途
    而非專供施用毒品之器具，而被告亦堅稱該電子磅秤與其施
    用毒品行為無關（見同上筆錄），復查無證據足資證明確係
    被告所有供其犯本罪所用之物，因之，不予宣告沒收，附此
    敘明。
五、據上論斷，應依刑事訴訟法第二百七十三條之一第一項、第
    二百九十九條第一項前段，毒品危害防制條例第十條第二項
    、第十八條第一項前段，刑法第十一條前段、第五十六條、
    第四十七條、第三十八條第一項第二款，判決如主文。
本案經檢察官趙燕利到庭執行職務。
中　　華　　民　　國　　94　　年　　12　　月　　7 　　日
                      台彎桃園地方法院刑事第十一庭
                          法　官　何俏美
以上正本證明與原本無異。
如不服本判決，應於送達後10日內，向本院提出上訴狀。
                          書記官  陳淑瓊
中　　華　　民　　國　　94　　年　　12　　月　　12　　日
附錄本件論罪科刑法條全文
毒品危害防制條例第10條
施用第一級毒品者，處六月以上五年以下有期徒刑。
施用第二級毒品者，處三年以下有期徒刑。
